臺灣新北地方法院刑事判決
110年度審易字第2222號
公  訴  人  臺灣新北地方檢察署檢察官
被      告  黃志揚


上列被告因妨害名譽案件，經檢察官提起公訴（110 年度偵字第
34868 號），本院判決如下：
    主  文
黃志揚犯公然侮辱罪，處罰金新臺幣伍仟元，如易服勞役，以新
臺幣壹仟元折算壹日。
    事實及理由
壹、查被告黃志揚所犯係死刑、無期徒刑、最輕本刑為3 年以上
    有期徒刑以外之罪，被告於準備程序就被訴事實為有罪之陳
    述，經告知簡式審判程序之旨，並聽取其與檢察官之意見後
    ，本院認無不得或不宜改依簡式審判程序進行之處，爰依刑
    事訴訟法第273 條之1 第1 項、第284 條之1 之規定，裁定
    進行簡式審判程序。
貳、本案犯罪事實、證據及應適用之法條，除下列事項應予更正
    、補充外，餘均引用附件即檢察官起訴書之記載：
一、犯罪事實欄一第1 行所載之「6 月1 日」，應更正為「6 月
    10日」。
二、證據並所犯法條欄一編號2 證據名稱所載之「敬詢」，應更
    正為「警詢」。
三、補充「被告黃志揚於111 年3 月10日本院準備程序及審理時
    之自白（參本院卷附當日各該筆錄）」為證據。　　　　　
叁、審酌被告與告訴人郭才瑩素不相識又無仇怨，偶因與告訴人
    在公用道路上各自駕車而發生行車糾紛，未能秉持理性、平
    和之態度，循合法之途徑妥善處理或化解紛爭，卻放縱一己
    怒氣，在公用道路上對告訴人口出謾罵言詞加以侮辱，所為
    妨害他人名譽，實有不該，兼衡被告之素行、教育程度、職
    業、家庭經濟與生活狀況，以及犯後終能坦承犯行，態度勉
    可，但迄今未能獲取告訴人之諒解等一切情狀，量處如主文
    所示之刑，並諭知如易服勞役之折算標準，以資處罰。
肆、本判決係依刑事訴訟法第310 條之2 及第454 條所製作之簡
    化判決，依法僅需記載犯罪事實、證據名稱及應適用之法條
    ，並得以簡略方式為之，如認定之犯罪事實、證據及應適用
    之法條，與檢察官起訴書之記載相同者，得引用之，附此敘
    明。
據上論斷，應依刑事訴訟法第273 條之1 第1 項、第299 條第1
項前段、第310 條之2 、第454 條（本件依刑事判決精簡原則，
僅記載程序法條文），判決如主文。
本案經檢察官陳璿伊偵查起訴，由檢察官陳炎辰到庭執行公訴。
中　　華　　民　　國    111   年 　  3  　月 　 22  　日
                 刑事第二十四庭  法  官　李俊彥   
以上正本證明與原本無異。
如不服本判決，應於判決送達後20日內敘明上訴理由，向本院提
出上訴狀（應附繕本），上訴於臺灣高等法院。其未敘述上訴理
由者，應於上訴期間屆滿後20日內向本院補提理由書「切勿逕送
上級法院」。
                                 書記官  林慈恩
中　　華　　民　　國　  111 　年　   3    月    22    日
附錄本判決論罪之法律條文：
中華民國刑法第309 條
公然侮辱人者，處拘役或9 千元以下罰金。
以強暴犯前項之罪者，處1 年以下有期徒刑、拘役或1 萬5 千元
以下罰金。
--------------------------------------------------------
附件：
臺灣新北地方檢察署檢察官起訴書
                                    110年度偵字第34868號
　　被　　　告　黃志揚　男　37歲（民國00年00月00日生）
　　　　　　　　　　　　住○○市○○區○○街000巷000號
　　　　　　　　　　　　國民身分證統一編號：Z000000000號
上列被告因妨害名譽案件，已經偵查終結，認應提起公訴，茲將
犯罪事實及證據並所犯法條分敘如下：
　　　　犯罪事實
一、黃志揚於民國110年6月1日7時30分許，駕駛車牌號碼000-00
    號自用大貨車至國道一號林口交流道南下第一出口時，因認
    郭才瑩搭乘之車牌號碼000-0000號自用小客車加速行駛到其
    前方後又故意踩煞車，基於公然侮辱之接續犯意，先在公眾
    得以共見共聞之新北市林口區文化一路馬路上，搖下車窗對
    郭才瑩出言辱罵：「逼殺小!幹你娘」等語，後至下個路口
    紅燈時又下車敲車門對郭才瑩出言辱罵：「是怎樣!你車子
    在我後面我已經打方向燈了！操俗辣！幹你娘」等語，再於
    上車開離時對郭才瑩出言辱罵：「幹你娘，欠人教訓」等語
    ，足以貶損郭才瑩人格及社會評價。
二、案經郭才瑩訴由新北市政府警察局林口分局報告偵辦。
　　　　證據並所犯法條
一、證據清單及待證事實：
編號 證據名稱 待證事實 1 被告黃志揚於警詢、偵查中之供述 坦承有於上開時、地出言稱：「是怎樣!車子在你們後面已經打方向燈了。幹!機掰!當作我怕你喔」、「逼殺小!幹你娘」、「幹你娘，欠人教訓」等語之事實。 2 證人即告訴人郭才瑩於敬詢及偵查中之證述 證明全部犯罪事實。 3 告訴人提供之行車紀錄器影像光碟、行車紀錄器影像譯文各1份、手機錄像影像翻拍畫面3張 證明被告確有出言稱：「是怎樣!車子在你們後面已經打方向燈了。幹!機掰!當作我怕你喔」、「逼殺小!幹你娘」、「幹你娘，欠人教訓」等語之事實。 
二、核被告所為，係犯刑法第309條第1項之公然侮辱罪嫌。
三、至於告訴暨報告意旨雖認被告上開行為亦同時涉犯刑法第30
    5條之恐嚇危安罪嫌。被告雖自承有下車對告訴人辱罵穢語
    、敲車門並稱欠人教訓之行為，惟被告出言後隨即回到其駕
    駛之自用大貨車上，有手機錄像影像翻拍畫面3張在卷可參
    ，且觀諸被告所言，並無指明將於何時、地、以何方式加害
    告訴人之生命、身體、自由、名譽或財產之具體描述，亦未
    有何具體之惡害通知或加害內容，內容尚屬空泛，自難僅以
    告訴人認受恐嚇之主觀狀態，逕認被告構成刑法恐嚇危害安
    全罪嫌，告訴暨報告意旨此部分容有誤會，惟此部分若成立
    犯罪，核與上揭起訴之部分，係屬同一事實，爰不另為不起
    訴處分，併此敘明。
四、依刑事訴訟法第251條第1項提起公訴。
　　此　致
臺灣新北地方法院
中　　華　　民　　國　 110　　年　　11　　月　　19　　日
　　　　　　　　　　　　　　　檢　察　官　陳璿伊